【裁判字號】    94,易,562
【裁判日期】    950118
【裁判案由】    毒品危害防制條例
【裁判全文】
臺灣基隆地方法院刑事判決               94年度易字第562號
公  訴  人  臺灣基隆地方法院檢察署檢察官
被      告  乙○○即林義志
                    （另案在臺灣基隆監獄基隆分監受刑中）
上列被告因違反毒品危害防制條例案件，經檢察官提起公訴（94
年度偵字第4745號），被告為有罪之陳述，本院合議庭裁定由受
命法官獨任以簡式審判程序進行審理，並判決如下：
    主  文
乙○○持有第一級毒品，累犯，處拘役伍拾日，如易科罰金，以
佰元折算壹日。扣案之第一級毒品海洛因（淨重零點柒陸公克
）併同難以析離之分裝袋壹只，均沒收銷燬之。
    事實及理由
一、犯罪事實：
    本件犯罪事實引用起訴書（如附件）之記載，並補充更正如
    下：
    (一)前科部分應更正為：被告乙○○（原名林義志）前因竊
        盜、毒品危害防制條例等案件，經本院分別判處有期徒
        刑4月、10月確定，合併定其應執行刑為有期徒刑1年，
        於民國93年8月27日縮短刑期執行完畢。
    (二)被告為警查獲後，經採集其尿液送驗，結果呈海洛因之
        嗎啡陰性反應。
二、程序事項：
    查本件被告所犯者非為死刑、無期徒刑、最輕本刑為3 年以
    上有期徒刑之罪或高等法院管轄第一審案件，其於準備程序
    進行中，先就被訴事實為有罪之陳述，經告知其簡式審判程
    序之旨，並聽取公訴人、被告之意見後，本院業已依刑事訴
    訟法第273條之1第1 項之規定，裁定由受命法官獨任以簡式
    審判程序進行本案之審理。
三、證據名稱：
    (一)被告於警詢、檢察官偵查，及本院審理中之自白。
    (二)扣案之第一級毒品海洛因（淨重0.76公克）。
    (三)法務部調查局94年11月18日調科壹字第320003195 號檢
        驗通知書。
    (四)臺灣尖端先進生技醫藥股份有限公司94年9月9日濫用藥
        物檢驗報告。
四、論罪科刑：
    (一)核被告所為，係犯毒品危害防制條例第11條第1 項之持
        有第一級毒品罪。查被告前曾受如前述有期徒刑之執行
        ，此有臺灣高等法院被告前案紀錄表附卷可考，其於有
        期徒刑執行完畢後5 年以內，再犯本件最重本刑為有期
        徒刑以上之刑之罪，為累犯，應加重其刑。又毒品危害
        防制條例第11條第4 項明定：「持有毒品達一定數量者
        ，加重其刑至二分之一，其標準由行政院定之」，行政
        院據此於93年1月7日訂定發布「轉讓持有毒品加重其刑
        之數量標準」，其中第2 條規定：持有第一級毒品淨重
        達5 公克以上，加重其刑至二分之一；而本案被告於94
        年9月6日為警查獲時，持有之第一級毒品海洛因淨重係
        0.76公克，依上開數量標準，核無刑之加重問題，特此
        敘明。
    (二)本院審酌被告非法持有公告列管之第一級毒品海洛因，
        其所為助長毒品市場之交易熱度，惟慮其持有之海洛因
        數量甚微，併其犯後坦承罪行之態度等一切情狀，量處
        如主文所示之刑，併諭知易科罰金之折算標準。
    (三)扣案白粉（淨重0.76公克），屬毒品危害防制條例所明
        定列管之第一級毒品海洛因，此有上開法務部調查局鑑
        定通知書在卷可憑，應併同難以析離之分裝袋1 只，依
        毒品危害防制條例第18條第1 項前段之規定，宣告沒收
        銷燬之。
五、適用之法律依據：
    刑事訴訟法第273條之1第1項、第299條第1項前段、第310條
    之2、第454條，毒品危害防制條例第11條第1項、第18條第1
    項前段，刑法第11條前段、第47條、第41條第1 項前段，罰
    金罰鍰提高標準條例第2條。
本案經檢察官丙○○到庭執行職務。
如不服本判決，得自收受送達之日起10日內，向本院提起上訴。
中    華    民    國    95    年    1     月    18    日
                  刑事第五庭法  官  楊皓清
以上正本證明與原本無異。
對於本件判決如有不服，應於收受送達後10日內，向本院提出上
訴書狀，上訴於臺灣高等法院，並按他造當事人之人數附具繕本
。
中    華    民    國    95    年    1     月    18    日
                            書記官  王月娥
附錄論罪法條：
毒品危害防制條例第11條第1項
持有第一級毒品者，處 3 年以下有期徒刑、拘役或新臺幣 5 萬
元以下罰金。
附件
灣基隆地方法院檢察署檢察官起訴書
                                      94年度偵字第4745號
    被      告  乙○○  男  31歲（民國○○年○○月○○日生）
                        住基隆市○○區○○街1之30號6樓
                        身分證統一編號：Ｚ000000000號
上列被告因違反毒品危害防制條例案件，已經偵查終結，認應提
起公訴，茲將犯罪事實及證據並所犯法條分敘如下：
         犯罪事實
一、乙○○前因竊盜及施用毒品等案件，經臺灣基隆地方法院分
    別以88年度易字第167號判處有期徒刑1年及以91年度易字第
    276號判處有期徒刑10月，上開2罪定應執行有期徒刑1年確
    定，於民國93年8月27日執行完畢。詎乙○○猶不知知悔改
    ，明知海洛因具有成癮性、濫用性及對社會危害性，屬於毒
    品危害防制條例所規範管制之第一級毒品，係不得非法持有
    之毒品；竟仍於94年9月5日18時許，在基隆廟口附近，收受
    友人「劉文魁」所寄放之第一級毒品海洛因1包（淨重0.76
    公克）後，加以持有。嗣於94年9月6日13時20分許，在基隆
    市○○區○○路144號前為警實施路檢時，查獲乙○○持有
    第一級毒品海洛因1包，始悉上情。
二、案經基隆市警察局第三分局報告偵辦。
         證據並所犯法條
一、證據：（一）被告乙○○之自白。（二）扣案之第一級毒品
    海洛因1包（淨重0.76公克）。（三）法務部調查局調科壹
    字第320003195號鑑定通知書1紙。（四）臺灣尖端先進生技
    醫藥股份有限公司濫用藥物檢驗報告1紙附卷可稽（鴉片類
    呈陰性反應）。
二、核被告乙○○所為，係違反毒品危害防制條例第11條第1項
    持有第1級毒品罪嫌。被告曾受有期徒刑之執行完畢，有本
    署刑案資料查註紀錄表可參，於5年內再犯本件有期徒刑以
    上之罪，為累犯，請依刑法第47條規定加重其刑。請審酌被
    告持有之毒品數量非鉅及犯後坦承等情狀，處以有期徒刑4
    月。扣案毒品並請依毒品危害防制條例第18條第1項前段宣
    告沒收。
三、依刑事訴訟法第251條第1項提起公訴。
     此致
臺灣基隆地方法院
中    華    民    國    94    年    12    月    10    日
                           檢  察  官  甲  ○  ○
本件正本證明與原本無異
中    華    民    國    94    年    12    月    21    日
                           書  記  官  張  弘  祥
附錄所犯法條
毒品危害防制條例第11條第1項
     持有第一級毒品者，處3年以下有期徒刑、拘役或新臺幣5萬
     元以下罰金。


司法院資訊處製作；財團法人民間司法改革基金會備份。
